# 请教陈老师，现行准则下对于捐赠的资产双方怎么进行会计处理？

提问人：juandage 时间：2019-05-03 09:43:42
请教陈老师，现行准则下对于捐赠的资产双方怎么进行会计处理？

回答人：chenyiwei
考虑以下问题：
1 、捐赠方和受赠方之间有无股权投资关系或者其他关联方关系？
2 、捐赠是否附有条件，是否与其他交易或者事项相关联，构成一揽子交易？
3 、捐赠者的目的？是否为完全公益性的？

提问人：juandage 时间：2019-05-04 09:27:37
1 、无任何关联方关系
2 、无附加条件，与其他交易不构成一揽子交易
3 、无偿捐赠，但是也不是完全公益性的

回答人：chenyiwei
请把相关背景详细说一下，尤其是该项捐赠的目的，是否包含为本企业产品或形象做广告、促进产品销售的意图。